【裁判字號】    90,易,1638
【裁判日期】    900606
【裁判案由】    電子遊戲場業管理條例
【裁判全文】
臺灣高雄地方法院刑事判決                          九十年度易字第一六三八號
    公  訴  人  臺灣高雄地方法院檢察署檢察官
    被      告  甲○○
右列被告因違反電子遊戲場業管理條例案件，經檢察官聲請簡易判決處刑（九十年度
偵字第五四一七號），本院高雄簡易庭認不宜逕以簡易判決處刑，移送本院依通常程
序進行審判，本院判決如左：
    主  文
甲○○無罪。
    理  由
一、公訴意旨略以：被告甲○○未依規定辦理營利事業登記，於民國九十年二月十日
    起，在高雄市○鎮區○○路三０二號界揚超市，擺設電子遊戲機八台，嗣於九十
    年二月十五日在上址為警查獲，因認被告涉有違反電子遊戲場業管理條例第十五
    條、第二十二條之罪嫌等情。
二、按犯罪事實應依證據認定之，無證據不得推定其犯罪事實，又不能證明被告犯罪
    者，應諭知無罪之判決，刑事訴訟法第一百五十四條、第三百零一條第一項定有
    明文。又按刑事訴訟法上所謂認定犯罪事實之證據，係指足以認定被告確有犯罪
    行為之積極證據而言，如未能發現相當證據或證據不足以證明，自不能以推測或
    擬制之方法，以為裁判基礎，最高法院二十九年上字第三一０五號及四十年台上
    字第八十六號分別著有判例；而認定不利於被告之事實，須依積極證據，苟積極
    證據不足為不利被告之認定時，即應為有利於被告之認定，更不必有何有利之證
    據，亦有最高法院三十年上字第八一六號判例可資參照。次按電子遊戲場業管理
    條例第三條，雖未對電子遊戲場業作規模之限制，但既規定為「營利事業」，且
    依同條例第十條規定須為登記，則商業登記法第四條第一項之小規模商業若擺設
    電子遊戲機且非其主要營業，即顯然不屬於同條所稱之電子遊戲場業。再依同條
    例第八條規定其營業場場所位置、建築物之構造、設備及場所之消防設備，第九
    條第二項規定「建築基地」境界線之直線測量，第十三條規定應投保公共意外責
    任險等規定，該條例所規定之「電子遊戲場業」似指「專營或主要營業為設置電
    子遊戲機供不特定人益智娛樂之營利事業，並具相當規模者」而言。是若所擺設
    之電子遊戲機未達相當規模者，亦非該場所之主要營業者，自非同條例所規範之
    電子遊戲場業。
三、本件公訴人認被告涉有右開犯行，係以被告於警訊之自白、高雄市政府聯合稽查
    紀錄及照片七張等為據。訊據被告固不否認有於上開時、地擺設電子遊戲機營業
    之事實，惟堅決否認有何違反電子遊戲場業管理條例之犯行，辯稱：因經營超商
    之利潤不好，才擺設幾台電子遊戲機來貼補收入，不知道是違法的等語。
四、經查：本件被告甲○○自九十年二月十日起，在所經營之上開便利商店擺設電子
    遊戲機共八台之事實，固據被告供承不諱，然被告於上址所主要經營者係「界揚
    超商」便利商店之事實，此據被告陳述甚明，並經高雄市政府聯合稽查組於現場
    檢查無誤，此有營業場所檢查紀錄一份及現場照片七張在卷可參，是被告擺設上
    開電子遊戲機供不特定人把玩者，尚未具相當規模，僅係貼補該便利商店收入之
    用，且非該便利商店之主要營業甚明，尚難認為已屬電子遊戲場業管理條例所稱
    之「電子遊戲場業」，從而被告之擺設行為當不構成違反電子遊戲場業管理條例
    第十五條之規定。此外復查無其他積極證據，足認被告等有何公訴人所指之犯行
    ，其犯罪即不能證明，揆諸首開規定及說明，自應為被告無罪之諭知。
據上論斷，應依刑事訴訟法第三百零一條第一項前段，判決如主文。
本案經檢察官井天博到庭執行職務。
中      華      民      國    九  十    年      六      月      六      日
                                  臺灣高雄地方法院刑事第三庭
                                      法  官  葉  啟  洲
右正本證明與原本無異。
如不服本判決，應於判決送達後十日內，向本院提出上訴狀。
                                      書記官  盧  雅  婷
中      華      民      國    九  十    年      六      月      六      日


司法院資訊處製作；財團法人民間司法改革基金會備份。
